# 租赁期变化计入长期待摊费用的装修费应缩短摊销期限还是计提减值准备

提问人：法海 时间：2022-03-04 10:12:53
陈版及各位老师，
工作中碰到一个问题，客户租赁了一块办公区域，进行了装修，本来预计使用到2025-12-31，之前装修也是按照截至2025-12-31进行摊销的，目前由于政府规划也结合公司的业务发展，预计今年年底也就是2022-12-31进行搬迁，这个事项 2021 年已经知晓，对于长摊的处理目前有两个看法：
1 ）租赁期发生了变化，按照会计估计进行处理，即长摊余额在剩余期限也就是到2022-12-31期间进行摊销，这样就导致 2022 年摊销金额明显加大。
2)虽然租赁期发生变化，但是装修的可使用期限没有实质性变化，所以不应重新估计剩余期限，而是应该计提减值，减值金额等于2022-12-31~2025-12-31之间原本应摊销金额。
我是偏向于第二种方法，但是又找不到相关理论依据。还请各位赐教

回答人：chenyiwei
在 2021 年末，因为已经知晓计划的改变，所以应在 2021 年内已正常摊销该长期待摊费用的基础上，针对 2021 年末余额（将其与对应的使用权资产账面价值作为一个整体）进行减值测试，计提减值准备；下一年度应摊销额即为 2021 年末计提减值准备后的账面价值。这个问题是与交易和事项的跨期有关。

提问人：法海 时间：2022-03-22 16:42:00
谢谢陈版，我想补充问一下，下一年按照减值准备后的账面价值，那么摊销期限是 1 年（截止 20221231 ）还是按照 4 年（ 20251231 ）进行？。我理解是按照 1 年，因为减值测试是按照 1 年的现金流做的，不知道理解是否正确。

回答人：chenyiwei
是。